# 求助陈版 ——预付款清账汇兑损益

提问人：wuzengyuan 时间：2023-02-11 09:29:09
求助陈版：已知预收账款/预付账款属于非货币性项目，期末不进行外币评估；
那么假设在 2023 年 1 月 预付A供应商 100 万 USD，记账汇率6.9，记账本位币 =100*6.9=690万 RMB；
2023 年 2 月收到供应商发票 100 万 USD ，并入账，假设SAP在 2 月 1 号维护的汇率为6.7，发票入账记账本位币=100*6.7=670万RMB（SAP自动根据维护的期初汇率入账供应商应付款）；
将预付款与发票清账： DR 应付账款 670
CR 财务费用——汇兑损益 20
CR 预付账款 690
我的问题是：（ 1 ）该项清账时的汇兑损益应该产生吗？发票入账时，是否应该手动将汇率 改为6.9 ，这样清账时不会产生汇兑损益；
（ 2 ）或者产生该项汇兑损益后， 是否可以将其转入原材料或者设备价值（设备供应商）？
麻烦陈版给以指导，万分感谢！

回答人：chenyiwei
预付账款到货时，应按原预付日的汇率折算为本位币计入材料或固定资产成本。因此主帖中两个问题，你的理解都是合理的。即，到货时的会计处理：
借：原材料/材料采购
贷：预付账款（按付款日汇率折算）
贷：应付账款/应付票据/货币资金等（按到货日汇率折算）